臺灣高雄地方法院刑事判決　　　　　　　96年度訴字第2652號
公　訴　人　臺灣高雄地方法院檢察署檢察官
被　　　告　乙○○
　　　　 　 甲○○
上列被告等因搶奪等案件，經檢察官提起公訴（96年度偵字第16
288 號），嗣因被告就被訴事實為有罪之陳述，經本院告知簡式
審判程序意旨，並聽取公訴人及被告之意見後，本院合議庭裁定
由受命法官獨任依簡式審判程序審理，判決如下：
    主  文
乙○○共同犯如附表所示之伍罪，均累犯，各處如附表所示之刑
，附表編號1 之刑並減為有期徒刑玖月。應執行有期徒刑參年。
甲○○共同犯加重搶奪罪，累犯，處有期徒刑壹年陸月，減為有
期徒刑玖月。
    事實及理由
一、本件被告乙○○、甲○○所犯為死刑、無期徒刑或最輕本刑
    為3 年以上有期徒刑以外之罪，其於準備程序中就被訴事實
    為有罪之陳述，經法官告知簡式審判程序之旨，並聽取公訴
    人及被告之意見後，依刑事訴訟法第273 條之1 第1 項規定
    ，裁定由受命法官獨任進行簡式審判程序，合先敘明。
二、本件犯罪事實及證據，除證據部分應補充：「被告乙○○、
    甲○○於本院審理中之自白」外，餘均引用檢察官起訴書之
    記載（如附件）。
三、按刑法第321 條第1 項第3 款之攜帶兇器竊盜罪，係以行為
    人攜帶兇器竊盜為其加重條件，此所謂兇器，其種類並無限
    制，凡客觀上足對人之生命、身體、安全構成威脅，具有危
    險性之兇器均屬之，且祇須行竊時攜帶此種具有危險性之兇
    器為已足，並不以攜帶之初有行兇之意圖為必要（最高法院
    著有79年度台上字第5253 號 判例可資參照）。查本件被告
    乙○○於犯罪事實一(一)(二)(三)竊盜犯行所用之T 型或十字型扳
    手，客觀上均足以危害人之身體、生命安全，依上開判例意
    旨說明，該等工具有一定客觀危險性，而屬兇器無訛。故核
    被告乙○○所為，係各犯如附表所示之罪；被告甲○○係犯
    刑法第321 條第1 項第3 、4 款之加重竊盜罪及同法第326
    條第1 項之加重搶奪罪。被告2 人與劉明政間就起訴書犯罪
    事實一(一)之犯行、被告乙○○與劉明政就起訴書犯罪事實一
    (二)(三)(四)(五)之犯行，分別有犯意之聯絡與行為之分擔，均為共
    同正犯。又據被告2 人於本院審理時陳稱其偷竊之目的係為
    行搶時掩飾身分所用，是被告乙○○所犯如附表編號1 、2
    、3 、5 所示4 犯行之各2 罪間、被告甲○○所犯加重竊盜
    及加重搶奪罪間，均係基於遂行搶奪決意，為達成各該搶奪
    犯行所為之前部行為，應屬法律概念之一行為，其一行為觸
    犯2罪 名，為想像競合犯，均應依刑法第55條規定，被告乙
    ○○前開4 犯行均從一重如附表所示之罪處斷；被告甲○○
    從一重之加重搶奪罪處斷。被告乙○○所為如附表所示之5
    犯行，除附表編號5 之2 次搶奪犯行，因時、地密切接近，
    獨立性甚為薄弱，應屬基於單一犯意接續所為，為接續犯，
    應包括評價為一行為外，本院衡酌該編號1 至5 計5 次犯行
    之時間、地點均不同，且被告均係侵犯不同人之財產法益，
    彼此間自無何等接續犯或其他裁判上一罪、實質上一罪之關
    係，均屬各自獨立行為，自應分論併罰。被告2 人有如起訴
    書所列之前科紀錄，此有臺灣高等法院被告前案紀錄表附卷
    可稽，彼等於有期徒刑執行完畢後，5 年內故意再犯本件有
    期徒刑以上之罪，均為累犯，均應依刑法第47條第1 項規定
    加重其刑。爰審酌被告2 人均年輕力壯，身心健全，不思以
    正當途徑獲取所需，竟於光天化日之下，當街搶奪路人財物
    ，嚴重破壞社會治安，亦使被害人飽受精神上痛苦，造成心
    靈受創難以平復，所為嚴重危害社會治安，犯罪所生危害非
    輕，惟念其2 人均坦承犯行，態度良好，復衡2 人犯罪之手
    段、動機、次數、智識程度等一切情狀，分別量處如主文所
    示之刑，乙○○並定應執行之刑，以資懲儆。又被告2 人於
    起訴書犯罪事實一(一)之犯行係在96年4 月24日以前所為，合
    於減刑條件，應依該條例第2 條第1 項第3 款之規定，減其
    刑期2 分之1 。
四、末查，被告2 人於犯罪事實一(一)(二)(三)竊盜犯行所用之T 型或
    十字型扳手，並未扣案，且無證據證明係被告2 人或共犯劉
    明政所有，為免執行之困難，爰不予宣告沒收。
據上論斷，應依刑事訴訟法第273 條之1 第1 項、第299 條第1
項前段、第310 條之2 、第454 條第2 項，刑法第28條、第320
條第1 項、第321 條第1 項第3 款、第4 款、第325 條第1 項、
第326 條第1 項、第55條、第47條第1 項、第51條第5 款，中華
民國96年犯罪減刑條例第2 條第1 項第3 款、第7 條、第11條，
判決如主文。
本案經檢察官劉慕珊到庭執行職務。
中　　華　　民　　國　　96　　年　　8 　　月　　8 　　日
                  刑事第七庭    法　官   張茹棻
以上正本證明與原本無異。
如不服本判決應於收受本判決後10日內向本院提出上訴書狀，並
應敘述具體理由，如未敘述上訴理由者，應於上訴期間屆滿後20
日內補提理由書狀於本院（均須按他造當事人之人數附繕本）「
切勿逕送上級法院」。
中　　華　　民　　國　　96　　年　　8 　　月　　9 　　日
　　　　　　　　　　　　　　　　書記官   陳惠玲
附表：
┌──┬──────────┬──────┬─────┬─────┬────┐
│編號│   所  犯  法  條   │  應論之罪  │ 應處之刑 │ 減刑與否 │  備註  │
├──┼──────────┼──────┼─────┼─────┼────┤
│ 1  │刑法第321條第1項第3 │從一重之加重│ 有期徒刑 │減為有期徒│即起訴書│
│    │款、第4款、刑法第326│搶奪罪      │ 1年6月   │刑9月     │犯罪事實│
│    │條第1項             │            │          │          │一(一)    │
├──┼──────────┼──────┼─────┼─────┼────┤
│ 2  │刑法第321條第1項第3 │從一重之普通│ 有期徒刑 │ 不可減刑 │即起訴書│
│    │款、刑法第325條第1項│搶奪罪      │ 7月      │          │犯罪事實│
│    │                    │            │          │          │一(二)    │
├──┼──────────┼──────┼─────┼─────┼────┤
│ 3  │刑法第321條第1項第3 │從一重之普通│ 有期徒刑 │ 不可減刑 │即起訴書│
│    │款、刑法第325條第1項│搶奪罪      │ 7月      │          │犯罪事實│
│    │                    │            │          │          │一(三)    │
├──┼──────────┼──────┼─────┼─────┼────┤
│ 4  │刑法第325條第1項    │普通搶奪罪  │ 有期徒刑 │ 不可減刑 │即起訴書│
│    │                    │            │ 7月      │          │犯罪事實│
│    │                    │            │          │          │一(四)    │
├──┼──────────┼──────┼─────┼─────┼────┤
│ 5  │刑法第320條第1項、刑│從一重之普通│ 有期徒刑 │ 不可減刑 │即起訴書│
│    │法第325條第1項      │搶奪罪      │ 9月      │          │犯罪事實│
│    │                    │            │          │          │一(五)    │
└──┴──────────┴──────┴─────┴─────┴────┘
附錄法條
刑法第326條第1項
（加重搶奪罪）
犯前條第 1 項之罪，而有第 321 條第 1 項各款情形之一者，
處 1 年以上 7 年以下有期徒刑。
刑法第325條第1項
（普通搶奪罪）
意圖為自己或第三人不法之所有，而搶奪他人之動產者，處6 月
以上5 年以下有期徒刑。
